tr: İş ve Endüstri > Perakende > Mankenler: Tam Vücut Teşhir Mankenleri; Baş Teşhir Mankenleri; Bacak Teşhir Mankenleri; Gövde Teşhir Mankenleri
ko: 비즈니스/산업 > 소매 > 전시 마네킹: 전신 전시 마네킹; 머리 전시 마네킹; 다리 전시 마네킹; 상반신 전시 마네킹
it: Commercio e industria > Negozi > Manichini da vetrina: Manichini a corpo intero; Manichini da esposizione; Manichini per gambe; Manichini per torso
pt-PT: Business e industrial > Retalho > Manequins de expositor: Manequins de expositor de corpo inteiro; Manequins de expositor de cabeça; Manequins de expositor de perna; Manequins de expositor de tronco
th: ธุรกิจและอุตสาหกรรม > การค้าปลีก > หุ่นโชว์เสื้อผ้า: หุ่นโชว์เต็มตัว; หุ่นโชว์ส่วนหัว; หุ่นโชว์ส่วนขา; หุ่นโชว์ส่วนลำตัว
zh-TW: 商業與各產業 > 零售 > 展示用假人: 全身展示用假人; 頭部展示用假人; 腿部展示用假人; 軀幹展示用假人
sv: Företag och industri > Detaljhandel > Mannekänger: Helkroppsskyltdockor; Skyltdockshuvuden; Skyltdocksben; Skyltdockskroppar
nl: Zakelijk en industrieel > Retail > Etalagepoppen: Etalagepoppen met volledig lichaam; Etalagepoppen met hoofd; Etalagepoppen met been; Etalagepoppen met torso
lt-LT: Verslas ir pramonė > Mažmeninė prekyba > Demonstraciniai manekenai: Viso kūno demonstraciniai manekenai; Galvos demonstraciniai manekenai; Kojų demonstraciniai manekenai; Liemens demonstraciniai manekenai
ru: Бизнес и промышленность > Розничная торговля > Манекены для одежды: Манекены в полный рост; Манекены-головы; Манекены-ноги; Манекены-торсы
vi: Kinh doanh & Công nghiệp > Bán lẻ > Ma-nơ-canh trưng bày: Ma-nơ-canh trưng bày toàn thân; Đầu ma-nơ-canh trưng bày; Chân ma-nơ-canh trưng bày; Ma-nơ-canh trưng bày bán thân
de: Wirtschaft & Industrie > Einzelhandel > Schaufensterpuppen: Ganzkörper-Schaufensterpuppen; Kopfschaufensterpuppen; Beinschaufensterpuppen; Rumpf-Schaufensterpuppen
da: Erhverv og industri > Detail > Mannequiner: Mannequiner – Fuld krop; Mannequiner – Hoved; Mannequiner – Ben; Mannequiner – Torso
hu: Üzlet és ipar > Kiskereskedelem > Kiállító próbababák: Teljes testet megjelenítő próbababák; Fejet megjelenítő próbababák; Lábat megjelenítő próbababák; Mellkast megjelenítő próbababák
fr: Entreprise et industrie > Commerce de détail > Mannequins de présentation: Mannequins de présentation complets; Têtes de mannequins de présentation; Jambes de mannequins de présentation; Torses de mannequins de présentation
fi: Yritys ja teollisuus > Jälleenmyynti > Mallinuket: Kokovartalomallinuket; Päämallinuket; Jalkamallinuket; Torsomallinuket
pl: Biznes i przemysł > Sprzedaż detaliczna > Manekiny: Manekiny całopostaciowe; Głowy ekspozycyjne; Nogi ekspozycyjne; Torsy ekspozycyjne
bg-BG: Бизнес и промишленост > Търговия > Манекени: Цели манекени; Манекени за глави; Манекени за крака; Манекени за торс
zh-CN: 商业/工业 > 零售业 > 模特道具: 全身展示人体模型; 头部展示人体模型; 腿部展示人体模型; 躯干展示人体模型
nb: Forretninger og industri > Detaljhandel > Mannekenger: Helkroppsmannekenger; Hodemannekenger; Benmannekenger; Overkroppsmannekenger
en: Business & Industrial > Retail > Display Mannequins: Full Body Display Mannequins; Head Display Mannequins; Leg Display Mannequins; Torso Display Mannequins
cs: Obchod a průmysl > Prodejny > Figuríny: Celotělové figuríny do výlohy; Hlava figuríny do výlohy; Noha figuríny do výlohy; Torzo figuríny do výlohy
sl-SI: Posel in industrija > Trgovina > Izložbene lutke: Izložbene lutke za prikaz celotnega telesa; Izložbene lutke za prikaz glave; Izložbene lutke za prikaz nog; Izložbene lutke za prikaz trupa
ja: ビジネス・産業 > 小売 > マネキン: 全身ディスプレイマネキン; マネキンヘッド; レッグトルソー; トルソー
pt-BR: Comercial e industrial > Varejo > Manequins: Manequins de exibição de corpo inteiro; Manequins de exibição de cabeça; Manequins de exibição de pernas; Manequins de exibição de torso
sk-SK: Obchod a priemysel > Maloobchod > Výstavné figuríny: Figuríny zobrazujúce celé telo; Figuríny zobrazujúce hlavu; Figuríny zobrazujúce nohy; Figuríny zobrazujúce trup
ro-RO: Afaceri și sectorul industrial > Retail > Manechine de prezentare: Manechine de prezentare corp întreg; Manechine de prezentare cap; Manechine de prezentare picior; Manechine de prezentare tors
hr-HR: Posao i industrija > Maloprodaja > Lutke za izlog: Lutke za izlog s cijelim tijelom; Lutke za izlog glave; Lutke za izlog noge; Lutke za izlog torzo
el: Επιχειρηματικός & βιομηχανικός εξοπλισμός > Λιανικό εμπόριο > Μανεκέν προβολής: Μανεκέν προβολής ολόκληρου σώματος; Μανεκέν προβολής κεφαλής; Μανεκέν προβολής ποδιών; Μανεκέν προβολής κορμού
es: Economía e industria > Venta al por menor > Maniquís: Maniquíes de exhibición de cuerpo completo; Maniquíes de exhibición de cabeza; Maniquíes de exhibición de piernas; Maniquíes de exhibición de torso